【裁判字號】    97,易,66
【裁判日期】    970218
【裁判案由】    竊盜
【裁判全文】
臺灣基隆地方法院刑事判決                97年度易字第66號
公  訴  人  臺灣基隆地方法院檢察署檢察官
被      告  丙○○
上列被告因竊盜案件，經檢察官提起公訴（97年度速偵字第21號
），本院判決如下：
    主  文
丙○○竊盜，累犯，處有期徒刑月，如易科罰金以新台幣壹仟
元折算壹日；又攜帶兇器竊盜，未遂，累犯，處有期徒刑肆月，
如易科罰金以新台幣壹仟元折算壹日，扣案之鐵撬壹把沒收；應
執行有期徒刑陸月，如易科罰金以新臺幣壹仟元折算壹日，扣案
之鐵撬壹把沒收。
    事實及理由
一、犯罪事實：
    丙○○前因違反毒品危害防制條例案件，經本院以93年度訴
    字第524號判決判處有期徒刑10月、7月，應執行有期徒刑1
    年4月，又因違反毒品危害防制條例案件，經本院以94年度
    訴字第94號判決判處有期徒刑11月、4月，應執行有期徒刑1
    年2月，2案經本院以94年度聲字第716號裁定應執行有期徒
    刑2年5月，於民國96年6月30日縮刑期滿執行完畢；詎其猶
    不知悔改，竟意圖為自己不法之所有，於96年10月23日21時
    30分許，在臺北縣瑞芳鎮○○路60號前，趁甲○○機車鑰匙
    未拔下之際，徒手竊取邱佩琦所有交由甲○○使用之車牌號
    碼POB-019號重型機車1輛（約值新台幣「下同」13000元）
    ，得手後供己騎乘；復另行起意，意圖為自己不法之所有於
    96年12月31日14時30分許，騎乘上開機車行至臺北縣雙溪鄉
    上林村1之1號附近時，見路旁臺北縣政府雙溪鄉公所所有之
    水溝蓋為鐵製金屬材質，認有利可圖，即持路旁拾獲之客觀
    上具有危險性，可為兇器使用之鐵撬1把，竊取水溝蓋3片（
    約值3千多元），欲將前開物品搬置上揭機車上時，為警當
    場查獲，而未得逞，經警扣得前揭機車1輛（已發還被害人
    甲○○）、水溝蓋3片（已發還臺北縣政府雙溪鄉公所建設
    課監工丁○○）、鐵撬1把。案經臺北縣政府警察局瑞芳分
    局報告偵辦。
二、證據名稱：
    (一)被告自白：被告於警詢、偵訊、本院審理中自白其於上述
      時、地竊盜之事實。
    (二)證人即被害人甲○○、證人即臺北縣政府雙溪鄉公所建設
      課監工丁○○於警詢時之證述。
    (三)贓物認領保管單2紙及照片11張。
    (四)扣案之鐵撬1把。
三、論罪科刑：
  (一)按刑法第321條第1項第3款之攜帶兇器竊盜罪係以行為人攜
    帶兇器竊盜為其加重條件，此所謂兇器，其種類並無限制，
    凡客觀上足對人之生命、身體、安全構成威脅，具有危險性
    之兇器均屬之，且祇須行竊時攜帶此種具有危險性之兇器為
    已足，並不以攜帶之初有行兇之意圖為必要（最高法院79年
    度臺上字第5253號判例足資參照）。而鐵撬為金屬材質，在
    客觀上足以對人之生命、身體、安全構成威脅，為具有相當
    危險性之器械，自屬兇器之一種。核被告所為，係犯刑法第
    320條第1項竊盜罪、同法第321條第1項第3款、第2項之攜帶
    兇器竊盜未遂罪。被告上開2次竊盜犯行，犯意各別，行為
    互異，應分論併罰。被告所犯攜帶兇器竊盜未遂罪，其已著
    手於竊盜犯罪行為之實行而不遂，為未遂犯，依刑法第25條
    第2項之規定減輕其刑。
  (二)被告前曾受事實欄所載有期徒刑之執行情形，有臺灣高等法
    院被告前案紀錄表在卷可稽，其於有期徒刑之執行完畢後，
    5年內故意再犯有期徒刑以上之罪，為累犯，均應依刑法第4
    7條第1項之規定加重其刑（就攜帶兇器竊盜未遂罪部分先加
    後減之）。
  (三)本院審酌被告妄以竊盜方式快速獲取財物，其行為殊不足取
    ，所竊財物價值非鉅，且犯後坦承犯行等一切情狀，分別量
    處如主文所示之刑，並諭知易科罰金之折算標準及定其應執
    行刑。
  (四)扣案之鐵撬1把，為犯罪行為人即被告所有供犯罪所用之物
    ，業據其於本院審理時供明在卷，依刑法第38條笫1項第2款
    之規定宣告沒收。
四、據上論斷，應依刑事訴訟法第284條之1、第299條第1項前段
    、第310條之1第1項，刑法第320條第1項、第321條第1項第3
    款、第2項、第47條第1項、第25條第2項、第41條第1項前段
    、第2項、第51條第5款、第38條笫1項第2款，刑法施行法第
    1條之1，判決如主文。
本案經檢察官乙○○到庭執行職務。
中    華    民    國    97    年    2     月    18    日
                  刑事第三庭法  官  鄭景文
以上正本證明與原本無異。
對於本件判決如有不服，應於收受送達後10日內，向本院提出上
訴書狀，上訴於臺灣高等法院，並按他造當事人之人數附具繕本
。其未敘述上訴理由者，並得於提起上訴後10日內向本院補提理
由書狀，且須按他造當事人之人數附具繕本。「請勿逕送臺灣高
等法院」
中    華    民    國    97    年    2     月    18    日
                            書記官  李繼業
附錄論罪法條：
刑法第320條第1項：
    意圖為自己或第三人不法之所有，而竊取他人之動產者，為
    竊盜罪，處5年以下有期徒刑、拘役或5百元以下罰金。
刑法第321條：
    犯竊盜罪而有左列情形之一者，處5月以上、5年以下有期徒
    刑：
    一、於夜間侵入住宅或有人居住之建築物、船艦或隱匿其內
        而犯之者。
    二、毀越門扇、牆垣或其他安全設備而犯之者。
    三、攜帶兇器而犯之者。
    四、結夥三人以上而犯之者。
    五、乘火災、水災或其他災害之際而犯之者。
    六、在車站或埠頭而犯之者。
    前項之未遂犯罰之。


司法院資訊處製作；財團法人民間司法改革基金會備份。
